臺灣嘉義地方法院民事判決
110年度簡字第47號
原      告  林蕙婷  
被      告  伍可芸  
上列當事人間損害賠償等事件，在民國110年4月22日言詞辯論
終結，本院判決如下： 
    主      文
被告應該給付原告新臺幣30萬元。
原告其餘之訴駁回。
訴訟費用（減縮部分除外）由原告、被告各負擔百分之40、百分
之60。
本判決命被告給付部分，可以假執行；但是被告如果為原告提供
擔保新臺幣30萬元，也可以免為假執行。
    事實及理由
甲、程序方面
一、被告經合法通知，沒有在言詞辯論期日到場，本件也沒有民
    事訴訟法第386條各款規定的情形，因此，本院依照原告的
    聲請，由他一造辯論而下判決。 
二、原告起訴時本來聲明請求：⑴被告應該賠償原告新臺幣（下
    同）50萬元；⑵被告應該不再和被告配偶有任何聯繫（包含
    見面、通訊、透過第三人傳遞消息等任何方式接觸）；⑶被
    告誠心向原告道歉。但是，原告在民國109年4月1日言詞辯
    論期日，表示撤回前開第⑵、⑶項的請求，經審核原告所為屬
    於減縮應受判決事項的聲明，應該准許。又原告減縮後的請
    求，導致本件訴訟全部屬於民事訴訟法第427條第1項規定的
    範圍，應該由本院依照同一地方法院適用簡易程序審理事件
    事務分配辦法第4條第1項規定，裁定改用簡易程序，並且繼
    續審理。
乙、實體方面：
一、原告主張和聲明：
　㈠原告在109年10月發現原告配偶與被告間的通訊軟體對話內容
    和被告住家的鑰匙。而前述通訊軟體的對話中，原告配偶與
    被告互稱「老公」、「老婆」」「愛人」，對談互動親密，
    例如：我愛你（妳）、想抱抱你等文字；而且兩人傳訊息、
    通話、外出的時間大多是在晚上10點之後，甚至是在深夜。
    對話內容中更有性暗示的內容，例如：「沒有符合尺寸的水
    手服」、「如果她在你家睡覺，你可以到我家睡覺休息」、
    「晚上要檢查有沒有小狼的味道」、「我也要檢查你身體豆
    漿的存貨量」、「那我要舒服一下了哦」等語，以及1張被
    告洗澡後自拍圍著浴巾的照片。更且有攻擊原告，慫恿原告
    配偶的內容，例如：「她不笨」、「心機重」、「別讓她牽
    著鼻子走」、「訴請法院裁決」等文字。
　㈡原告為求家庭圓滿和諧，在和配偶溝通後，原告配偶認錯，
    而且同意不再與被告往來。但是，被告仍然不肯道歉認錯，
    讓原告受有精神上痛苦，依照民法第184條第1項、第195條
    第3項規定，請求被告賠償精神慰撫金50萬元等語。並聲明
    ：被告應該給付原告50萬元。
二、被告沒有在言詞辯論期日到場或提出書狀為任何爭執。
三、得心證的理由
　㈠按「因故意或過失，不法侵害他人之權利者，負損害賠償責
    任；故意以背於善良風俗之方法，加損害於他人者亦同」，
    民法第184條第1項有明文規定。再者，婚姻是以夫妻的共同
    生活為目的，配偶應該互相協力保持共同生活的圓滿安全及
    幸福，而夫妻之間互守誠實，是為了確保其共同生活的圓滿
    安全及幸福的必要條件，因此，應該認為配偶因婚姻契約而
    互負誠實的義務，配偶任何一方行為不誠實，破壞共同生活
    之圓滿安全及幸福時，就是違反因婚姻契約所生誠實義務而
    侵害他方的權利（最高法院55年台上字第2053號判決採取相
    同的見解）。而且侵害配偶權的行為，並不只限於通姦或相
    姦行為，如果夫妻任一方與他人之間有超過結交普通朋友等
    一般社交行為的不正常往來，而該行為已經超過社會一般通
    念所能容忍的範圍，達到破壞婚姻共同生活的圓滿安全及幸
    福的程度情節重大，就是侵害配偶權。
  ㈡原告主張前述一、㈠所示的事實，有通訊軟體對話截圖可以證
    明（本院卷第13至149頁），而且記載前述主張的起訴狀繕
    本以及本院指定110年4月1日、110年4月22日言詞辯論期日
    通知書已經送達被告（分別在110年3月2日、110年4月9日寄
    存在嘉義市政府警察局第一分局後湖派出所），被告並沒有
    在言詞辯論期日到場或者提出任何書狀，就原告前述主張提
    出爭執。是則，原告前述主張的事實，應該可以相信是真實
    的。又前述對話截圖所記載通訊時間是在109年8月到109年1
    0月間，足以認定被告和原告配偶之間在前述期間持續維持
    著超過結交普通朋友等一般社交行為的不正常往來，並且已
    經超過社會一般通念所能容忍的範圍，達到破壞原告和原告
    配偶間婚姻共同生活的圓滿安全及幸福的程度，情節重大。
    是則，原告主張被告故意侵害他的配偶權等情，應該可以採
    信。　
　㈢再按「負損害賠償責任，除法律另有規定或契約另有訂定外
    ，應回復他方損害發生前之原狀」、「損害賠償，除法律另
    有規定或契約另有訂定外，應以填補債權人所受損害及所失
    利益為限」，民法第213條第1項、第216條第1項分別定有明
    文。民法第195條的規定，就是民法第213條第1項所稱的法
    律另有規定。依照該條第1、3項的規定，不法侵害他人的身
    體、健康、名譽、自由、信用、隱私、貞操，或不法侵害其
    他人格法益而情節重大時，雖然不是財產上的損害，被害人
    也可以請求賠償相當的金額。這項規定，準用在不法侵害他
    人基於父、母、子、女或配偶關係的身分法益而情節重大的
    情形。再者，慰藉金（精神慰撫金）的賠償必須以人格權遭
    遇侵害，致使精神上受有痛苦為必要，而核給的標準雖然和
    財產上損害的計算不同，但也不是不可斟酌雙方身分資力與
    加害程度，以及其他各種情形核定相當的數額。經查：
  ⒈原告基於和其配偶關係的身分法益（配偶權）因為遭受被告
    前述不法侵權行為侵害，依照常情，原告身心當感受痛苦難
    堪，所受痛苦的情節不輕，受侵害情節應該屬於重大。
  ⒉原告是大學畢業，擔任護士，108年度所得約235,000元，沒
    有財產資料；被告是大學畢業，108年度所得約306,000元，
    沒有財產資料等情，有戶籍謄本及稅務電子閘門財產所得調
    件明細表可以證明（戶籍謄本外放證物袋，其餘見本院卷第
    165至168頁）。本院審酌原告所受前述侵害情節與所受痛苦
    的程度、期間，以及兩造前開學歷、財產經濟狀況及收入等
    事實，認為原告可以請求被告賠償的慰撫金以30萬元為適當
    ，超過部分的其餘請求，欠缺依據。
  ㈣依照以上論斷，原告依據侵權行為的法律關係（民法第184條
    第1項、第195條第1、3項規定），請求被告給付30萬元，為
    有理由，應該准許。超過前述應該准許範圍的請求，欠缺依
    據，應該駁回。
  ㈥本判決所命被告給付部分，是就民事訴訟法第427條第1項的
    訴訟適用簡易程序所為被告敗訴的判決，依照民事訴訟法第
    389條第1項第3款的規定，應該依職權宣告假執行。本院另
    外依據民事訴訟法第392條第2項規定，依職權酌定相當的擔
    保，宣告被告如果為原告提供前述擔保金額，也可以免為假
    執行。
四、訴訟費用負擔的依據：民事訴訟法第79條。
中　　華　　民　　國　　110 　年　　5 　　月　　6 　　日
                  民事第三庭法　官　林望民   
以上正本係照原本作成
如對本判決上訴須於判決送達後20日內向本院提出上訴狀 
如委任律師提起上訴者，應一併繳納上訴審裁判費。 
中　　華　　民　　國　　110 　年　　5 　　月　　6 　　日
                            書記官　王立梅